extensions/belarusian/dictionaries/be-BY.aff
FLAG num
SFX 16132 Y 1
SFX 16132 та-Амалія ты-Амаліі .
SFX 16133 Y 1
SFX 16133 та-Амалія це-Амаліі .
SFX 16134 Y 1
SFX 16134 та-Амалія ту-Амалію .
SFX 16135 Y 1
SFX 16135 та-Амалія тай-Амаліяй .
SFX 16136 Y 1
SFX 16136 та-Амалія таю-Амаліяю .
SFX 16137 Y 1
SFX 16137 ярня ярня .
SFX 16138 Y 1
SFX 16138 ярня ярні .
SFX 16139 Y 1
SFX 16139 ярня ярню .
SFX 16140 Y 1
SFX 16140 ярня ярнёй .
SFX 16141 Y 1
SFX 16141 ярня ярнёю .
SFX 16142 Y 1
SFX 16142 ярня ерні .
SFX 16143 Y 1
SFX 16143 ярня ерань .
SFX 16144 Y 1
SFX 16144 ярня ерняў .
SFX 16145 Y 1
SFX 16145 ярня ерням .
SFX 16146 Y 1
SFX 16146 ярня ернямі .
SFX 16147 Y 1
SFX 16147 ярня ернях .
SFX 16148 Y 1
SFX 16148 яй яй .
SFX 16149 Y 1
SFX 16149 яй яя .
SFX 16150 Y 1
SFX 16150 яй яю .
SFX 16151 Y 1
SFX 16151 яй яем .
SFX 16152 Y 1
SFX 16152 яй і .
SFX 16153 Y 1
SFX 16153 яй ёў .
SFX 16154 Y 1
SFX 16154 яй ям .
SFX 16155 Y 1
SFX 16155 яй ямі .
SFX 16156 Y 1
SFX 16156 яй ях .
SFX 16157 Y 1
SFX 16157 а-купэ а-купэ .
SFX 16158 Y 1
SFX 16158 а-купэ ы-купэ .
SFX 16159 Y 1
SFX 16159 а-купэ е-купэ .
SFX 16160 Y 1
SFX 16160 а-купэ у-купэ .
SFX 16161 Y 1
SFX 16161 а-купэ ай-купэ .
SFX 16162 Y 1
SFX 16162 а-купэ аю-купэ .
SFX 16163 Y 1
SFX 16163 а-купэ -купэ .
SFX 16164 Y 1
SFX 16164 а-купэ ам-купэ .
SFX 16165 Y 1
SFX 16165 а-купэ амі-купэ .
SFX 16166 Y 1
SFX 16166 а-купэ ах-купэ .
SFX 16167 Y 1
SFX 16167 ер ра .
SFX 16168 Y 1
SFX 16168 ер раў .
SFX 16169 Y 1
SFX 16169 ер рамі .
SFX 16170 Y 1
SFX 16170 ер рах .
SFX 16171 Y 1
SFX 16171 ада ода .
SFX 16172 Y 1
SFX 16172 а-інтэрнат а-інтэрнат .
SFX 16173 Y 1
SFX 16173 а-інтэрнат ы-інтэрната .
SFX 16174 Y 1
SFX 16174 а-інтэрнат е-інтэрнату .
SFX 16175 Y 1
SFX 16175 а-інтэрнат у-інтэрнат .
SFX 16176 Y 1
SFX 16176 а-інтэрнат ай-інтэрнатам .
SFX 16177 Y 1
SFX 16177 а-інтэрнат аю-інтэрнатам .
SFX 16178 Y 1
SFX 16178 а-інтэрнат е-інтэрнаце .
SFX 16179 Y 1
SFX 16179 а-інтэрнат ы-інтэрнаты .
SFX 16180 Y 1
SFX 16180 а-інтэрнат -інтэрнатаў .
SFX 16181 Y 1
SFX 16181 а-інтэрнат ам-інтэрнатам .
SFX 16182 Y 1
SFX 16182 а-інтэрнат амі-інтэрнатамі .
SFX 16183 Y 1
SFX 16183 а-інтэрнат ах-інтэрнатах .
SFX 16184 Y 1
SFX 16184 а-Інтэрнат а-Інтэрнат .
SFX 16185 Y 1
SFX 16185 а-Інтэрнат ы-Інтэрната .
SFX 16186 Y 1
SFX 16186 а-Інтэрнат е-Інтэрнату .
SFX 16187 Y 1
SFX 16187 а-Інтэрнат у-Інтэрнат .
SFX 16188 Y 1
SFX 16188 а-Інтэрнат ай-Інтэрнатам .
SFX 16189 Y 1
SFX 16189 а-Інтэрнат е-Інтэрнаце .
SFX 16190 Y 1
SFX 16190 -сырэц -сырэц .
SFX 16191 Y 1
SFX 16191 -сырэц у-сырцу .
SFX 16192 Y 1
SFX 16192 -сырэц ам-сырцом .
SFX 16193 Y 1
SFX 16193 -сырэц у-сырцы .
SFX 16194 Y 1
SFX 16194 ель еля .
SFX 16195 Y 1
SFX 16195 ель елю .
SFX 16196 Y 1
SFX 16196 ель елем .
SFX 16197 Y 1
SFX 16197 ель елі .
SFX 16198 Y 1
SFX 16198 ель еляў .
SFX 16199 Y 1
SFX 16199 ель елям .
SFX 16200 Y 1
SFX 16200 ель елямі .
SFX 16201 Y 1
SFX 16201 ель елях .
SFX 16202 Y 1
SFX 16202 елявацца елявацца .
SFX 16203 Y 1
SFX 16203 елявацца ялюецца .
SFX 16204 Y 1
SFX 16204 елявацца ялююцца .
SFX 16205 Y 1
SFX 16205 елявацца еляваўся .
SFX 16206 Y 1
SFX 16206 елявацца елявалася .
SFX 16207 Y 1
SFX 16207 елявацца еляваліся .
SFX 16208 Y 1
SFX 16208 ака окі .
SFX 16209 Y 1
SFX 16209 ака ок .
SFX 16210 Y 1
SFX 16210 ака окам .
SFX 16211 Y 1
SFX 16211 ака окамі .
SFX 16212 Y 1
SFX 16212 ака оках .
SFX 16213 Y 1
SFX 16213 аміцца эмячыся .
SFX 16214 Y 1
SFX 16214 арбіцца арбіцца .
SFX 16215 Y 1
SFX 16215 арбіцца эрбіцца .
SFX 16216 Y 1
SFX 16216 арбіцца эрбяцца .
SFX 16217 Y 1
SFX 16217 арбіцца арбіўся .
SFX 16218 Y 1
SFX 16218 арбіцца арбілася .
SFX 16219 Y 1
SFX 16219 арбіцца арбіліся .
SFX 16220 Y 1
SFX 16220 арбіць эрбячы .
SFX 16221 Y 1
SFX 16221 ацца аючыся .
SFX 16222 Y 1
SFX 16222 аць аючы .
SFX 16223 Y 1
SFX 16223 эрашаўскі эрашаўскі .
SFX 16224 Y 1
SFX 16224 эрашаўскі эрашаўскага .
SFX 16225 Y 1
SFX 16225 эрашаўскі эрашаўскаму .
SFX 16226 Y 1
SFX 16226 эрашаўскі эрашаўскім .
SFX 16227 Y 1
SFX 16227 эрашаўскі эрашаўскае .
SFX 16228 Y 1
SFX 16228 эрашаўскі эрашаўская .
SFX 16229 Y 1
SFX 16229 эрашаўскі эрашаўскай .
SFX 16230 Y 1
SFX 16230 эрашаўскі эрашаўскую .
SFX 16231 Y 1
SFX 16231 эрашаўскі эрашаўскаю .
SFX 16232 Y 1
SFX 16232 эрашаўскі эрашаўскія .
SFX 16233 Y 1
SFX 16233 эрашаўскі эрашаўскіх .
SFX 16234 Y 1
SFX 16234 эрашаўскі эрашаўскімі .
SFX 16235 Y 1
SFX 16235 эрашаўскі арашоўскі .
SFX 16236 Y 1
SFX 16236 эрашаўскі арашоўскага .
SFX 16237 Y 1
SFX 16237 эрашаўскі арашоўскаму .
SFX 16238 Y 1
SFX 16238 эрашаўскі арашоўскім .
SFX 16239 Y 1
SFX 16239 эрашаўскі арашоўскае .
SFX 16240 Y 1
SFX 16240 эрашаўскі арашоўская .
SFX 16241 Y 1
SFX 16241 эрашаўскі арашоўскай .
SFX 16242 Y 1
SFX 16242 эрашаўскі арашоўскую .
SFX 16243 Y 1
SFX 16243 эрашаўскі арашоўскаю .
SFX 16244 Y 1
SFX 16244 эрашаўскі арашоўскія .
SFX 16245 Y 1
SFX 16245 эрашаўскі арашоўскіх .
SFX 16246 Y 1
SFX 16246 эрашаўскі арашоўскімі .
SFX 16247 Y 1
SFX 16247 эсць эсць .
SFX 16248 Y 1
SFX 16248 эсць асці .
SFX 16249 Y 1
SFX 16249 эсць асцю .
SFX 16250 Y 1
SFX 16250 эсцьдзясят эсцьдзясят .
SFX 16251 Y 1
SFX 16251 эсцьдзясят асцідзесяці .
SFX 16252 Y 1
SFX 16252 эсцьдзясят асцюдзесяццю .
SFX 16253 Y 1
SFX 16253 эсцьдзясят эсцьдзесят .
SFX 16254 Y 1
SFX 16254 эсцьсот эсцьсот .
SFX 16255 Y 1
SFX 16255 эсцьсот асцісот .
SFX 16256 Y 1
SFX 16256 эсцьсот асцістам .
SFX 16257 Y 1
SFX 16257 эсцьсот асцюстамі .
SFX 16258 Y 1
SFX 16258 эсцьсот асцістах .
SFX 16259 Y 1
SFX 16259 -настаўнік -настаўнік .
SFX 16260 Y 1
SFX 16260 -настаўнік а-настаўніка .
SFX 16261 Y 1
SFX 16261 -настаўнік у-настаўніку .
SFX 16262 Y 1
SFX 16262 -настаўнік ам-настаўнікам .
SFX 16263 Y 1
SFX 16263 -настаўнік е-настаўніку .
SFX 16264 Y 1
SFX 16264 -настаўнік ы-настаўнікі .
SFX 16265 Y 1
SFX 16265 -настаўнік аў-настаўнікаў .
SFX 16266 Y 1
SFX 16266 -настаўнік амі-настаўнікамі .
SFX 16267 Y 1
SFX 16267 -настаўнік ах-настаўніках .
SFX 16268 Y 1
SFX 16268 афа афай .
SFX 16269 Y 1
SFX 16269 афа афаю .
SFX 16270 Y 1
SFX 16270 а ага .
SFX 16271 Y 1
SFX 16271 а аму .
SFX 16272 Y 1
SFX 16272 йцо йцо .
SFX 16273 Y 1
SFX 16273 йцо йца .
SFX 16274 Y 1
SFX 16274 йцо йцу .
SFX 16275 Y 1
SFX 16275 йцо йцом .
SFX 16276 Y 1
SFX 16276 йцо йцы .
SFX 16277 Y 1
SFX 16277 йцо ец .
SFX 16278 Y 1
SFX 16278 йцо йцам .
SFX 16279 Y 1
SFX 16279 йцо йцамі .
SFX 16280 Y 1
SFX 16280 йцо йцах .
SFX 16281 Y 1
SFX 16281 і-небудзь і-небудзь .
SFX 16282 Y 1
SFX 16282 і-небудзь ога-небудзь .
SFX 16283 Y 1
SFX 16283 і-небудзь ому-небудзь .
SFX 16284 Y 1
SFX 16284 і-небудзь ім-небудзь .
SFX 16285 Y 1
SFX 16285 і-небудзь ая-небудзь .
SFX 16286 Y 1
SFX 16286 і-небудзь ой-небудзь .
SFX 16287 Y 1
SFX 16287 і-небудзь ую-небудзь .
SFX 16288 Y 1
SFX 16288 і-небудзь ою-небудзь .
SFX 16289 Y 1
SFX 16289 і-небудзь ое-небудзь .
SFX 16290 Y 1
SFX 16290 і-небудзь ія-небудзь .
SFX 16291 Y 1
SFX 16291 і-небудзь іх-небудзь .
SFX 16292 Y 1
SFX 16292 і-небудзь імі-небудзь .
SFX 16293 Y 1
SFX 16293 і-ніякі і-ніякі .
SFX 16294 Y 1
SFX 16294 і-ніякі ога-ніякога .
SFX 16295 Y 1
SFX 16295 і-ніякі ому-ніякому .
SFX 16296 Y 1
SFX 16296 і-ніякі ім-ніякім .
SFX 16297 Y 1
SFX 16297 і-ніякі ая-ніякая .
SFX 16298 Y 1
SFX 16298 і-ніякі ой-ніякой .
SFX 16299 Y 1
SFX 16299 і-ніякі ую-ніякую .
SFX 16300 Y 1
SFX 16300 і-ніякі ою-ніякою .
SFX 16301 Y 1
SFX 16301 і-ніякі ое-ніякое .
SFX 16302 Y 1
SFX 16302 і-ніякі ія-ніякія .
SFX 16303 Y 1
SFX 16303 і-ніякі іх-ніякіх .
SFX 16304 Y 1
SFX 16304 і-ніякі імі-ніякімі .
SFX 16305 Y 1
SFX 16305 ісь ісь .
SFX 16306 Y 1
SFX 16306 ісь огась .
SFX 16307 Y 1
SFX 16307 ісь омусь .
SFX 16308 Y 1
SFX 16308 ісь імсь .
SFX 16309 Y 1
SFX 16309 ісь аясь .
SFX 16310 Y 1
SFX 16310 ісь ойсь .
SFX 16311 Y 1
SFX 16311 ісь уюсь .
SFX 16312 Y 1
SFX 16312 ісь оесь .
SFX 16313 Y 1
SFX 16313 ісь іясь .
SFX 16314 Y 1
SFX 16314 ісь іхсь .
SFX 16315 Y 1
SFX 16315 ісь імісь .
SFX 16316 Y 1
SFX 16316 ісьці ісьці .
SFX 16317 Y 1
SFX 16317 ісьці огасьці .
SFX 16318 Y 1
SFX 16318 ісьці омусьці .
SFX 16319 Y 1
SFX 16319 ісьці імсьці .
SFX 16320 Y 1
SFX 16320 ісьці аясьці .
SFX 16321 Y 1
SFX 16321 ісьці ойсьці .
SFX 16322 Y 1
SFX 16322 ісьці уюсьці .
SFX 16323 Y 1
SFX 16323 ісьці оесьці .
SFX 16324 Y 1
SFX 16324 ісьці іясьці .
SFX 16325 Y 1
SFX 16325 ісьці іхсьці .
SFX 16326 Y 1
SFX 16326 ісьці імісьці .
SFX 16327 Y 1
SFX 16327 і-сад і-сад .
SFX 16328 Y 1
SFX 16328 і-сад яў-сада .
SFX 16329 Y 1
SFX 16329 і-сад ям-саду .
SFX 16330 Y 1
SFX 16330 і-сад ямі-садам .
SFX 16331 Y 1
SFX 16331 і-сад ях-садзе .
SFX 16332 Y 1
SFX 16332 і-сад і-сады .
SFX 16333 Y 1
SFX 16333 і-сад яў-садоў .
SFX 16334 Y 1
SFX 16334 і-сад ям-садам .
SFX 16335 Y 1
SFX 16335 і-сад ямі-садамі .
SFX 16336 Y 1
SFX 16336 і-сад ях-садах .
